【裁判字號】    95,裁,2556
【裁判日期】    951116
【裁判案由】    就業服務法
【裁判全文】
最  高  行  政  法  院  裁  定
                                     95年度裁字第02556號
上  訴  人  永成蛋品股份有限公司
代  表  人  乙○○
被 上訴 人  臺北縣政府
代  表  人  甲○○
上列當事人間因就業服務法事件，上訴人對於中華民國94年8月
16日臺北高等行政法院94年度簡字第339號判決，提起上訴，本
院裁定如下：
    主  文
上訴駁回。
上訴審訴訟費用由上訴人負擔。
    理  由
一、按「對於適用簡易程序之裁判提起上訴或抗告，須經最高行
    政法院許可，且該許可以訴訟事件所涉及之法律見解具有原
    則性為限。」行政訴訟法第235條定有明文。所謂訴訟事件
    涉及之法律見解具有原則性，係指該事件所涉及之法律問題
    意義重大，而有加以闡釋之必要情形而言，如對於行政命令
    是否牴觸法律所為之判斷，或就同類事件所表示之法律見解
    與其他高等行政法院或本院所表示之見解互相牴觸，有由本
    院統一法律上見解或確認其見解之必要情形屬之。
二、上訴意旨略以：(一)上訴人之所以聘僱該名逃逸越南籍勞工（
    LUU THI THUY，護照號碼：A0000000A）於臺北縣林口鄉工
    二工業區○○路12號內，從事蛋品清洗操作員之工作，是因
    為於應徵當日，該名越南籍勞工聲稱她為合法結婚且係持有
    居留證與工作證之越籍新娘，上訴人予以核對證件，確立身
    分後加以聘用。並不知該名勞工持偽造證件來應徵工作，亦
    不知其為逃逸外勞。(二)政府並未規定如何檢驗證件，亦未規
    定檢驗證件之正本或影本，而無法驗證文件之真偽並非故意
    之行為。況且，若未向開立機關實質查證，一般民眾實無經
    驗與能力辨識，法律亦無規定雇主於聘僱職員時需先向各機
    關查核文件屬實，始可聘僱。上訴人曾質疑C君之身分，但
    若執意查證似有不信任C君之嫌，且上訴人亦無專業素養可
    辨識證件之真偽，是上訴人已盡注意義務，並無過失。(三)再
    者，外籍勞工來台工作需事先經行政院勞工委員會提出申請
    ，但外籍配偶只需憑藉居留證即可工作，不需另案向行政院
    勞工委員會提出申請。而本件所爭議之勞工即為外籍配偶，
    是上訴人聘僱外籍配偶自然不需提出申請，則上訴人何錯之
    有？上訴人只因未能判別外籍配偶所持之證件真偽，就需背
    負聘僱非法勞工被處新台幣（下同）15萬元之罪嫌，顯有偏
    頗。
三、本院查：上訴人因非法僱用越南籍逃逸外勞LUU THI THUY，
    在臺北縣林口鄉工二工業區○○路12號內，從事蛋品清洗操
    作員之工作，經警於民國93年8月18日當場查獲，移由被上
    訴人查明，認其違反就業服務法第57條第1款、第63條第1項
    規定，處罰鍰15萬元。上訴人不服，循序提起行政訴訟。原
    審認上訴人非法僱用越南籍逃逸外勞LUU THI THUY，核其情
    節，縱非故意，亦難辭過失之責，原處分並無違誤，訴願決
    定，予以維持，亦無不合，判決駁回其原審之訴。上訴人提
    起上訴，經核其訴狀所陳各節，仍執前詞，均係其個人主觀
    法律之見解歧異，並無所涉及法律見解具有原則性，而需由
    本院加以闡釋之必要，本件上訴，不應許可，其上訴難謂合
    法，應予駁回。
四、依行政訴訟法第249條第1項前段、第104條、民事訴訟法第
    95條、第78條，裁定如主文。
中    華    民    國    95    年    11    月    16    日
                  第三庭審判長法  官  趙  永  康
                              法  官  林  茂  權
                              法  官  鄭  忠  仁
                              法  官  黃  淑  玲
                              法  官  黃  本  仁
以  上  正  本  證  明  與  原  本  無  異
中    華    民    國    95    年    11    月    17    日
                              書記官  彭  秀  玲


司法院資訊處製作；財團法人民間司法改革基金會備份。
